# 非同一控制下企业合并，评估增值无形资产无法细分

提问人：cyq0818 时间：2017-06-29 14:40:12
求助陈版主，现在碰到这么一个情况，A公司定增收购了B公司（非同一控制），委托评估师对B公司的资产进行评估，账面价值为 8亿，评估后为 10 亿，增值的 2 亿是 10 项专利权和著作权等无形资产产生，评估师把这 10 项专利权和著作权打包出了一个评估价 2 亿，没办法细化到单项无形资产，且每项无形资产的尚可使用寿命都不同，请问，在这种情况下，编制购买日合并报表时，按公允价值进行持续计算的情况下，如何考虑这增值的 2 亿无形资产？还是将其判断为使用寿命不确定的无形资产，无考虑摊销，每年测试减值？

回答人：chenyiwei
建议与评估师沟通，尽可能确定其中每一项无形资产的公允价值，否则很难进行后续的会计处理。要注意该公允价值的分拆需在购买日后一年内完成。

提问人：cyq0818 时间：2017-06-30 10:11:55
跟评估师沟通了，评估师表示无法拆分，那这种情况下要如何处理好呢？

回答人：chenyiwei
很奇怪，为什么对这些问题，四大下属的估值专业服务机构一般都可以完成分拆，但国内的评估机构往往表示无能为力？